最高法院刑事判決　　　　　　　　　　　　　　　八十六年度台上字第五七三七號
　　上訴人　甲○○
右上訴人因殺人未遂等罪案件，不服台灣高等法院高雄分院中華民國八十六年七月十
四日第二審更審判決（八十六年度上更(一)字第一六六號，起訴案號：台灣高雄地方法
院檢察署八十四年度偵字第一四一五三號），提起上訴，本院判決如左：
    主  文
上訴駁回。
    理  由
按刑事訴訟法第三百七十七條規定，上訴於第三審法院，非以判決違背法令為理由，
不得為之。是提起第三審上訴，應以原判決違背法令為理由，係屬法定要件。如果上
訴理由狀並未依據卷內訴訟資料，具體指摘原判決不適用何種法則或如何適用不當，
或所指摘原判決違法情事，顯與法律規定得為第三審上訴理由之違法情形，不相適合
時，均應認其上訴為違背法律上之程式，予以駁回。本件原判決綜合調查證據之結果
，認上訴人甲○○牽連犯有刑法第二百七十一條第二項第一項殺人未遂罪（二罪名）
，第一百三十五條第一項妨害公務罪，及一行為犯有槍彈藥刀械管制條例第七條第
四項未經許可，無故持有手槍罪，同條例第十一條第三項未經許可，無故持有彈藥罪
二罪名之事實，前者從一重之殺人未遂罪（累犯），後者從一重之持有手槍罪（累犯
）處斷，並定應執行刑有期徒刑陸年，禠奪公權肆年，制式左輪手槍壹支及子彈肆顆
均沒收，已詳其所憑之證據及認定之理由。按事實之認定，證據之取捨及證據證明
力之判斷，乃事實審法院之職權，苟無違反經驗法則及論理法則，自難指為違法。原
判決論處上訴人本件罪刑，已詳其憑據及取捨證據之心證理由，核與證據法則尚無
違背。上訴意旨，仍執其在原審之辯詞，指摘原判決違背法令，係就原判決已詳為論
斷與說明之事項，再為事實上之爭執，殊非適法之第三審上訴理由。又證人所作先後
不同之證言，何者為可採，事實審法院本得參酌其他相關證據為自由之判斷，苟無違
經驗法則，即難指為違法。證人王錦文（即本件同案被告）、顏興致之證言雖先後不
盡一致，但原判決理由一已分別詳述其取捨之理由。又證人郭志銘、鄭西川之不在場
證明，不足為有利上訴人之認定，原判決理由一亦已詳述其調查審認之意見，要無調
查未盡或理由不備之違法。再原判決理由三復說明上訴人未經許可，無故持有本件槍
、彈之時間為民國八十二年八月十二日，與上訴人前於七十九年八、九月間所犯未經
許可，無故持有中共製黑星手槍、彈藥一案（即台灣高雄地方法院檢察署八十三年度
偵字第一三三一號）時間相隔約三年，二案要無裁判上一罪之連續犯關係，其前案之
既判力尚不及於本件，核屬原審法院採證認事職權之適法行使，不能指為違法。上訴
意旨仍主張其本件所犯未經許可，無故持有槍、彈罪，係在前案最後事實審宣判日之
前發生，顯有裁判上一罪之連續犯關係，應為前案既判力所及，為同一案件云云，顯
有誤會。此外，上訴徒憑己意，對於原審職權之適法行使，任意爭辯，並置原判決之
明白論斷於不顧，顯與法定上訴第三審之形式要件不符，其上訴違背法律上之程式，
應予駁回。
據上論結，應依刑事訴訟法第三百九十五條前段，判決如主文。
中      華      民      國    八十六    年      九      月    二十六    日
                              最高法院刑事第二庭
                                  審判長法官  施  文  仁
                                        法官  陳  炳  煌
                                        法官  張  淳  淙
                                        法官  洪  文  章
                                        法官  林  錦  芳
      右正本證明與原本無異
                                              書  記  官
中      華      民      國    八十六    年      十      月      一      日
